---
title: "Centerless Rockets"
author: "Cesta de 7"
date: "17/05/2020"
output: html_document
---

```{r setup, include=FALSE}
knitr::opts_chunk$set(echo = TRUE)
library(tidyverse)
library(janitor)
library(rvest)
library(jsonlite)
```

```{r Download data, include=FALSE,eval=FALSE}
link_2_tab <- "https://stats.nba.com/stats/teamplayeronoffdetails?DateFrom=&DateTo=01%2F30%2F2020&GameSegment=&LastNGames=0&LeagueID=00&Location=&MeasureType=Scoring&Month=0&OpponentTeamID=0&Outcome=&PaceAdjust=N&PerMode=PerGame&Period=0&PlusMinus=N&Rank=N&Season=2019-20&SeasonSegment=&SeasonType=Regular+Season&TeamID=1610612745&VsConference=&VsDivision="
link_to_json <- httr::GET(url = link_2_tab,
                          
                          httr::add_headers(.headers = c('Accept'= 'application/json, text/plain, */*','Accept-Encoding'='gzip, deflate, br',
                                                         'Accept-Language'='en-US,en;q=0.9','Connection'='keep-alive','Host'= 'stats.nba.com',
                                                         'Referer'='https://stats.nba.com/','Sec-Fetch-Mode'='cors','Sec-Fetch-Site'= 'same-origin',
                                                         'User-Agent'= 'Mozilla/5.0 (Windows NT 10.0; Win64; x64) AppleWebKit/537.36 (KHTML, like Gecko) 
          Chrome/79.0.3945.130 Safari/537.36','x-nba-stats-origin'= 'stats','x-nba-stats-token'= 
            'true'))
          
)

nba_json <- fromJSON(link_to_json %>% read_html() %>% html_text())

onoff_com_cap <- as.data.frame(nba_json$resultSets$rowSet %>% .[2]) %>% tidyr::as_tibble() %>% 
  select_all(list(~ paste0("ON_", nba_json$resultSets$headers[[2]]))) %>% 
  inner_join(
    as.data.frame(nba_json$resultSets$rowSet %>% .[3]) %>% tidyr::as_tibble() %>% 
      select_all(list(~ paste0("OFF_", nba_json$resultSets$headers[[3]]))),
    by = c("ON_VS_PLAYER_NAME"="OFF_VS_PLAYER_NAME")
  ) %>% 
  select(- contains("TEAM_ID"), - contains("GROUP_SET"), - contains("TEAM_ABBREVI"),
         -contains("VS_PLAYER_ID"), -contains("TEAM_NAME"), -contains("COURT_STATUS")) %>% 
  mutate(split = "With")



link_2_tab <- "https://stats.nba.com/stats/teamplayeronoffdetails?DateFrom=01%2F30%2F2020&DateTo=&GameSegment=&LastNGames=0&LeagueID=00&Location=&MeasureType=Scoring&Month=0&OpponentTeamID=0&Outcome=&PaceAdjust=N&PerMode=PerGame&Period=0&PlusMinus=N&Rank=N&Season=2019-20&SeasonSegment=&SeasonType=Regular+Season&TeamID=1610612745&VsConference=&VsDivision="
link_to_json <- httr::GET(url = link_2_tab,
                          
                          httr::add_headers(.headers = c('Accept'= 'application/json, text/plain, */*','Accept-Encoding'='gzip, deflate, br',
                                                         'Accept-Language'='en-US,en;q=0.9','Connection'='keep-alive','Host'= 'stats.nba.com',
                                                         'Referer'='https://stats.nba.com/','Sec-Fetch-Mode'='cors','Sec-Fetch-Site'= 'same-origin',
                                                         'User-Agent'= 'Mozilla/5.0 (Windows NT 10.0; Win64; x64) AppleWebKit/537.36 (KHTML, like Gecko) 
          Chrome/79.0.3945.130 Safari/537.36','x-nba-stats-origin'= 'stats','x-nba-stats-token'= 
            'true'))
          
)

nba_json <- fromJSON(link_to_json %>% read_html() %>% html_text())

onoff_sem_cap <- as.data.frame(nba_json$resultSets$rowSet %>% .[2]) %>% tidyr::as_tibble() %>% 
  select_all(list(~ paste0("ON_", nba_json$resultSets$headers[[2]]))) %>% 
  inner_join(
    as.data.frame(nba_json$resultSets$rowSet %>% .[3]) %>% tidyr::as_tibble() %>% 
      select_all(list(~ paste0("OFF_", nba_json$resultSets$headers[[3]]))),
    by = c("ON_VS_PLAYER_NAME"="OFF_VS_PLAYER_NAME")
  ) %>% 
  select(- contains("TEAM_ID"), - contains("GROUP_SET"), - contains("TEAM_ABBREVI"),
         -contains("VS_PLAYER_ID"), -contains("TEAM_NAME"), -contains("COURT_STATUS")) %>% 
  mutate(split = "Without")


ult_df <- onoff_com_cap %>% 
  bind_rows(onoff_sem_cap) %>% 
  mutate_at(.vars = vars(-ON_VS_PLAYER_NAME, -split), as.numeric)


ult_df %>% write_csv("centerless_rockets.csv")

```

```{r load data, include=FALSE}
rockets_df <- read_csv("centerless_rockets.csv")
```

```{r tidy data, include=FALSE}
pl_on_off <- rockets_df %>% 
  pivot_longer(cols = ON_GP:OFF_PCT_UAST_FGM_RANK, names_to = "variable", values_to = "value") %>% 
  mutate(on_off = ifelse(str_detect(variable, "ON"), "ON", "OFF"),
         variable = str_remove(variable, "ON_|OFF_")) %>% 
  #pivot_wider(names_from = variable, values_from = value) %>% 
  rename(player = ON_VS_PLAYER_NAME) %>% 
  group_by(player, split, variable) %>% 
  filter(n() > 1) %>%
  mutate(
    diff = lag(value) - value
  ) %>% drop_na() %>% select(- on_off, - value) %>% 
  pivot_wider(names_from = variable, values_from = diff) %>% 
  select(!contains("RANK")) #Drop rank

capela <- pl_on_off %>% filter(str_detect(player, "Capela"))
```

Vamos pegar jogadores que jogaram com e sem capela
```{r compare players}
pl_compare_impact <- pl_on_off %>% group_by(player) %>% count() %>% filter(n == 2) %>% 
  pull(player)
```

```{r plot1}
pl_on_off %>% ungroup() %>% 
  mutate(player = str_replace(player, "\\,.*", "")) %>% 
  group_by(split) %>% top_n(7, MIN) %>% ungroup() %>% 
  ggplot(aes(PCT_AST_FGM, PCT_PTS_PAINT, colour = split,
             label = player)) +
  geom_hline(yintercept = 0, linetype = 3, color = "gray75") +
  geom_vline(xintercept = 0, linetype = 3, color = "gray75") +
  geom_line(aes(group = player), color = "gray80")+
  geom_point() +
  labs(title = "Comparação no elenco top 7 jogadores com mais minutos",
       y = "% Pontos no garrafão",
       x = "% FG feitos provenientes de assitencia",
       subtitle = "Diferença entre dentro e fora de quadra",
       caption = "Fonte: stats.nba.com") +
  ggrepel::geom_text_repel() +
  guides(colour = guide_legend(override.aes = list(size=2))) +
  theme_light() +
  scale_y_continuous(labels = scales::percent) +
  scale_x_continuous(labels = scales::percent) +
  scale_colour_manual(values = c("With" = "#F5A8A0", "Without" = "#F23827"), 
                      labels = c("With" = "Com Capela", "Without" = "Sem Capela")) +
  theme(
    legend.position = c(.9,.7),
    legend.background = element_blank(),
    legend.title = element_blank()
  )
```

Esse gráfico mostra o impacto de cada jogador (com as maiores quantidades de minutos) na % de pontos no garrafão e % de cestas convertidas que vieram de assistência.
Por exemplo: se um jogador  subiu e foi para a direita na visualização, ele proporciona um crescimento na % de cestas do time provenientes de assistências e na % de pontos no garrafão (lembrando que o impacto é medido pela diferença do jogador dentro e fora de quadra).
O que mais nos salta os olhos é o Power Duo do Rockets.
Harden não teve tanto impacto no estilo de jogo no que tange % de pontos no garrafão, entretanto todo o impacto foi na % de cestas feitas por assistência. A melhor hipótese que chegamos para explicar tal fenômeno foi o reflexo do espaçamento, Barba continua fazendo as suas isolations mesmo sem capela, mas o espaçamento aumentou o número de oportunidade para passes melhores e consequentemente arremessos melhores. Além disso, Harden foi o que teve o maior deslocamento absoluto da era small ball para micro ball entre todos os jogadores.
Westbrook teve o deslocamento contrário a Harden na % de cestas com assistência. Em outras palavras quando ele está em quadra desde que Capela foi para Atlanta, o Rockets faz menos cestas derivadas de assistência. Nossa suposição quanto a esse caso vem do teste do olho mesmo. Westbrook absorveu todos os seus poderes de semideus de slasher e abandonou de vez o seu inferno de shooter, digo está atacando a cesta com tanta eficiência quando está em quadra, que o número de cestas com assistência do Rockets caiu mesmo ele sendo um exímio passador. Falaremos muito mais dessa versão de Russel Westbrook aqui no cesta de 7.

### Para quais times o Rockets perderam

```{r losers, include=FALSE}

lost_games <- read_html("https://www.basketball-reference.com/teams/HOU/2020_games.html#games::none") %>% 
  html_nodes("table") %>% 
  html_table() %>% as.data.frame() %>% as_tibble() %>% 
  filter(Opponent != "Opponent", Var.8 == "L") %>%
  mutate_at(vars(G, Tm, Opp), as.numeric) %>%# %>% count(Opponent, sort = TRUE)
  transmute(date = str_remove(Date, ".+?,") %>% lubridate::mdy(),
            G, Opponent, diffe = Tm - Opp) %>% 
  mutate(split = ifelse(G >= 48, "Sem Capela", "Com Capela"),
         media = mean(diffe))

lost_games %>% 
  ggplot(aes(x = date, y = diffe, color = split)) +
  labs(
    title = "Derrotas do Rockets nessa temporada",
    x = NULL, y = "Diferença de pontos",
    caption = "Fonte: www.basketball-reference.com"
  ) +
  geom_line(linetype = 4,show.legend = FALSE) + geom_point() +
  theme_light() +
  ggrepel::geom_text_repel(
    data = lost_games %>% filter(diffe < -25), show.legend = FALSE,
    aes(label = Opponent), nudge_y = -2,nudge_x = -2, segment.color = "gray95"
  ) +
  guides(color = guide_legend(override.aes = list(size=5, linetype = 1))) +
  scale_color_manual(values = c("Sem Capela" = "#F23827", "Com Capela" = "#F5A8A0")) +
  theme(
    legend.position = c(.3,.3),
    legend.background = element_blank(),
    legend.title = element_blank()
  )
lost_games %>% 
  ggplot(aes(x = date, y = diffe, color = split)) +
  labs(
    title = "Houston's defeats this season",
    x = NULL, y = "Points difference",
    caption = "Data: www.basketball-reference.com"
  ) +
  geom_line(linetype = 4,show.legend = FALSE) + geom_point() +
  theme_light() +
  ggrepel::geom_text_repel(
    data = lost_games %>% filter(diffe < -25), show.legend = FALSE,
    aes(label = Opponent), nudge_y = -2,nudge_x = -2, segment.color = "gray95"
  ) +
  guides(color = guide_legend(override.aes = list(size=5, linetype = 1))) +
  scale_color_manual(values = c("Sem Capela" = "#F23827", "Com Capela" = "#F5A8A0"),
                     labels = c("Without Capela", "With Capela")) +
  theme(
    legend.position = c(.3,.3),
    legend.background = element_blank(),
    legend.title = element_blank()
  )
```
Observando os jogos que o Time do Texas perdeu depois de abdicar de seu pivô, podemos ver a derrota grotesca para o suns por 36 pontos. Kelly Oubre e Devin Booker combinaram para 28 pontos no primeiro quarto. Para completar a bola de 3 não caiu (a não ser a de Harden 5-10). A defesa é sem dúvida a pior parte desse novo rockets. 
Vamos explorar isso então.

### Defesa do Rockets

```{r defense, include=FALSE}
deflink <- httr::GET(url = "https://stats.nba.com/stats/teamgamelogs?DateFrom=&DateTo=&GameSegment=&LastNGames=0&LeagueID=00&Location=&MeasureType=Misc&Month=0&OpponentTeamID=0&Outcome=&PORound=0&PaceAdjust=N&PerMode=Totals&Period=0&PlusMinus=N&Rank=N&Season=2019-20&SeasonSegment=&SeasonType=Regular+Season&ShotClockRange=&TeamID=1610612745&VsConference=&VsDivision=",
                     
                     httr::add_headers(.headers = c('Accept'= 'application/json, text/plain, */*','Accept-Encoding'='gzip, deflate, br',
                                                    'Accept-Language'='en-US,en;q=0.9','Connection'='keep-alive','Host'= 'stats.nba.com',
                                                    'Referer'='https://stats.nba.com/','Sec-Fetch-Mode'='cors','Sec-Fetch-Site'= 'same-origin',
                                                    'User-Agent'= 'Mozilla/5.0 (Windows NT 10.0; Win64; x64) AppleWebKit/537.36 (KHTML, like Gecko) 
          Chrome/79.0.3945.130 Safari/537.36','x-nba-stats-origin'= 'stats','x-nba-stats-token'= 
            'true'))
          
)

def_json <- fromJSON(link_to_json %>% read_html() %>% html_text())

def_df <- as.data.frame(def_json$resultSets$rowSet) %>% tidyr::as_tibble() %>% 
  select_all(list(~ paste0(def_json$resultSets$headers[[1]])))

write_csv(def_df, "Posts/def_Hou.csv")

def_df <- read_csv("def_Hou.csv") %>% 
  select(GAME_DATE, MATCHUP, WL, MIN, contains("OPP"), - contains("RANK")) %>% 
  janitor::clean_names() %>% 
  mutate(split = ifelse(game_date >= lubridate::as_date("2020-01-30"), 
                        "Sem Capela", "Com Capela"))

def_df %>% 
  ggplot(aes(game_date, opp_pts_paint, color = split, group = 1)) +
  theme_light() +
  geom_segment( linetype = 2, size = .2,
    x = def_df %>% pull(game_date) %>% min(), xend = def_df %>% filter(split == "Com Capela") %>%  pull(game_date) %>% max(),
    y = def_df %>% filter(split == "Com Capela") %>% pull(opp_pts_paint) %>% mean(),
    yend = def_df %>% filter(split == "Com Capela") %>% pull(opp_pts_paint) %>% mean() + .000001
  ) +
  geom_segment( linetype = 2, size = .1, color = "#F23827",
    x = def_df %>% filter(split == "Sem Capela") %>% pull(game_date) %>% min(), xend = def_df %>% filter(split == "Sem Capela") %>%  pull(game_date) %>% max(),
    y = def_df %>% filter(split == "Sem Capela") %>% pull(opp_pts_paint) %>% mean(),
    yend = def_df %>% filter(split == "Sem Capela") %>% pull(opp_pts_paint) %>% mean() + .000001
  ) +
  geom_line() +
  geom_point(data = def_df %>% 
  filter(wl == "L") , show.legend = FALSE) +
  labs(
    title = "Defesa de garrafão do Rockets por jogo",
    x = NULL, y = "Pontos no garrafão",
    caption = "Fonte: stats.nba.com", subtitle = "Pontos são derrotas"
  ) +
  scale_color_manual(values = c("Sem Capela" = "#F23827", "Com Capela" = "#F5A8A0")) +
  theme(
    legend.position = c(.8,.2),
    legend.background = element_blank(),
    legend.title = element_blank()
  )
def_df %>% 
  ggplot(aes(game_date, opp_pts_paint, color = split, group = 1)) +
  theme_light() +
  geom_segment( linetype = 2, size = .2,
    x = def_df %>% pull(game_date) %>% min(), xend = def_df %>% filter(split == "Com Capela") %>%  pull(game_date) %>% max(),
    y = def_df %>% filter(split == "Com Capela") %>% pull(opp_pts_paint) %>% mean(),
    yend = def_df %>% filter(split == "Com Capela") %>% pull(opp_pts_paint) %>% mean() + .000001
  ) +
  geom_segment( linetype = 2, size = .1, color = "#F23827",
    x = def_df %>% filter(split == "Sem Capela") %>% pull(game_date) %>% min(), xend = def_df %>% filter(split == "Sem Capela") %>%  pull(game_date) %>% max(),
    y = def_df %>% filter(split == "Sem Capela") %>% pull(opp_pts_paint) %>% mean(),
    yend = def_df %>% filter(split == "Sem Capela") %>% pull(opp_pts_paint) %>% mean() + .000001
  ) +
  geom_line() +
  geom_point(data = def_df %>% 
  filter(wl == "L") , show.legend = FALSE) +
  labs(
    title = "Rockets paint deffense per game",
    x = NULL, y = "Points in the paint",
    caption = "Data: stats.nba.com", subtitle = "Points are defeats"
  ) +
  scale_color_manual(values = c("Sem Capela" = "#F23827", "Com Capela" = "#F5A8A0"),
                     labels = c("Without Capela", "With Capela")) +
  theme(
    legend.position = c(.8,.2),
    legend.background = element_blank(),
    legend.title = element_blank()
  )
```
Já nesse gráfico, vemos o comportamento dos pontos sofridos no garrafão. A mediana da era microball é apenas um ponto mais alta do que a da era anterior, o que na nossa opnião é um bom indicador que a defesa interna não sofreu uma piora relativa, afinal capela não ganhou seus 15 milhões de dolares por defender bem.


```{r var_def, include=FALSE}
def_df %>% select(-opp_pts_paint) %>% 
  pivot_longer(cols = contains("opp"), "variable", "value") %>% 
  ggplot(aes(game_date, value, color = variable)) +
  geom_line() +
  scale_color_viridis_d() + theme(legend.position = "bottom")

def_df %>% 
  ggplot(aes(opp_pts_paint)) +
  geom_density() +
  facet_wrap(~split)


def_df %>% select(-opp_pts_paint) %>% 
  pivot_longer(cols = contains("opp"), "variable", "value") %>% 
  ggplot(aes(value, fill = variable)) +
  geom_histogram(bins = 9) +
  facet_wrap(variable~split, nrow = 3, scales = "free_y")

```
Não pensei em tirar nada daqui.

### Estudo de caso West

Seria a melhor  versão de Westbrook que já vimos? Ou pelo menos o melhor esquema em que Westbrook já jogou? 

```{r west shot, include=FALSE}
link_westB4 <- "https://stats.nba.com/stats/playerdashptshots?DateFrom=&DateTo=01%2F30%2F2020&GameSegment=&LastNGames=0&LeagueID=00&Location=&Month=0&OpponentTeamID=0&Outcome=&PerMode=PerGame&Period=0&PlayerID=201566&Season=2019-20&SeasonSegment=&SeasonType=Regular+Season&TeamID=0&VsConference=&VsDivision="
link_westAf <- "https://stats.nba.com/stats/playerdashptshots?DateFrom=01%2F30%2F2020&DateTo=&GameSegment=&LastNGames=0&LeagueID=00&Location=&Month=0&OpponentTeamID=0&Outcome=&PerMode=PerGame&Period=0&PlayerID=201566&Season=2019-20&SeasonSegment=&SeasonType=Regular+Season&TeamID=0&VsConference=&VsDivision="

nba_scrap <- function(link){
  httr_link <- httr::GET(url = link,
                         
                         httr::add_headers(.headers = c('Accept'= 'application/json, text/plain, */*','Accept-Encoding'='gzip, deflate, br',
                                                        'Accept-Language'='en-US,en;q=0.9','Connection'='keep-alive','Host'= 'stats.nba.com',
                                                        'Referer'='https://stats.nba.com/','Sec-Fetch-Mode'='cors','Sec-Fetch-Site'= 'same-origin',
                                                        'User-Agent'= 'Mozilla/5.0 (Windows NT 10.0; Win64; x64) AppleWebKit/537.36 (KHTML, like Gecko) 
          Chrome/79.0.3945.130 Safari/537.36','x-nba-stats-origin'= 'stats','x-nba-stats-token'= 
                                                          'true'))
                         
  )
  
  json_table <- fromJSON(httr_link %>% read_html() %>% html_text())
  
  final_df <- json_table$resultSets$rowSet %>% map(tidyr::as_tibble) %>% 
    map_dfr(bind_rows) %>% 
    select_all(list(~ paste0(json_table$resultSets$headers[[1]]))) %>% 
    janitor::clean_names() %>% 
    filter(shot_type != "Overall") %>% select(-(1:3))
  
  return(final_df)
  
}

west_df <- nba_scrap(link_westB4) %>% 
  mutate(split = "Small Ball") %>% 
  bind_rows(
    nba_scrap(link_westAf) %>%
      mutate(split = "Micro Ball")
  )

write_csv(west_df, "Posts/russ_data.csv")
russ_df <- read_csv("russ_data.csv")

russ_tidy <- russ_df %>%
  mutate_at(vars(-shot_type, -split), as.numeric) %>% 
  group_by(split) %>% 
  mutate(group = row_number()) %>% ungroup() %>% 
  pivot_longer(cols = c(-shot_type, - split, - group), 
               names_to = "var", values_to = "val") %>% 
  mutate(val = ifelse(is.na(val), 0, val)) %>% 
  mutate(val = as.numeric(val)) %>%  
  group_by(shot_type, group, var) %>%
  filter(n() > 1) %>%
  mutate(
    diff = val - lag(val)
  ) %>% drop_na() %>% 
  select(- split, - val) %>% 
  pivot_wider(names_from = var, values_from = diff) %>% 
  ungroup() %>% 
  mutate(
    name = c(
      rep("Arremesso geral", 4), rep("Tempo restante\npara arremesso", 6),
      rep("Dribles para arremesso", 5), rep("Marcação", 4),
      rep("Marcação de arremessos a\nmais de 3 metros da cesta", 4),
      rep("Tempo com bola até arremesso", 3)
    )
  )
russ_tidy$shot_type <- factor(russ_tidy$shot_type, 
                              levels = c(
                                russ_tidy$shot_type[1:4], russ_tidy$shot_type[5:10], 
                                russ_tidy$shot_type[11:15],
                                russ_tidy$shot_type[20:23], russ_tidy$shot_type[24:26]
                              )
                              
)

anno_text <- data.frame(shot_type=c("Pull Ups","4-6 Feet - Open"),
                        fga_frequency=c(.08,-.063),
                        name=c("Arremesso geral",
                               "Marcação de arremessos a\nmais de 3 metros da cesta"),
                        label=c("Agora arremessa\nMAIS","Agora arremessa\nMENOS"))

plot_labels <- c("Catch and Shoot"="Catch\nand\nShoot", "Pull Ups"="Pull Ups", "Less than 10 ft"="Menos\nque\n3 m",
                 "Other"="Outros", "24-22"="24-22", "22-18 Very Early"="22-18", "18-15 Early"="18-15", 
                 "15-7 Average"="15-7", "7-4 Late"="7-4", "4-0 Very Late"="4-0",
                 "0 Dribbles"="0", "1 Dribble"="1", "2 Dribbles"="2", "3-6 Dribbles"="Entre 3-6",
                 "7+ Dribbles"="+7", "0-2 Feet - Very Tight"="Muito\napertada", "2-4 Feet - Tight"="Apertada",
                 "4-6 Feet - Open"="Aberto", "6+ Feet - Wide Open"="Livre", "Touch < 2 Seconds"="Menos\nque 2 seg",
                 "Touch 2-6 Seconds"="Entre\n2-6 seg", "Touch 6+ Seconds"="+6 seg")
```


```{r russ plot}

russ_plot_1 <- russ_tidy %>%   
  ggplot(aes(x = shot_type, y = fga_frequency, 
             color = fga_frequency >= 0, fill = fga_frequency >= 0)) +
  geom_hline(yintercept = 0, linetype = 3, size = .5, color = "gray65")+
  geom_col(width = .01, show.legend = FALSE) +
  scale_y_continuous(labels = scales::percent) +
  geom_point(size = 3, show.legend = FALSE) +
  labs(x = NULL, y = "Frequência de arremessos",
       caption = "Fonte: stats.nba.com",
       title = "Mudança nos arremessos de Westbrook no Rockets",
       subtitle = "Antes - Depois do Micro ball") +
  facet_wrap(~name, scales = "free_x", drop = TRUE) +
  geom_text(data = anno_text, aes(label = label),
            show.legend = FALSE, size = 3) +
  theme_minimal() +
  scale_x_discrete(
    labels = plot_labels
  )+
  scale_color_manual(values = c("TRUE" = "black", "FALSE" = "#F23827")) +
  theme(axis.text.x = element_text(angle = 0, size = 8, vjust = .75))

russ_plot_2 <- russ_tidy %>%   
  ggplot(aes(x = shot_type, y = efg_pct, 
             color = efg_pct >= 0, fill = efg_pct >= 0)) +
  geom_col(width = .01, show.legend = FALSE) +
  geom_hline(yintercept = 0, linetype = 3, size = .5, color = "gray65")+
  scale_y_continuous(labels = scales::percent) +
  geom_point(size = 3, show.legend = FALSE) +
  labs(x = NULL, y = "Effective field goal percentage", 
       caption = "Fonte: stats.nba.com",
       title = "A eficiência de Westbrook no Rockets",
       subtitle = "Antes - Depois do Micro ball") +
  facet_wrap(~name, scales = "free_x", drop = TRUE) +
  theme_minimal() +
  scale_x_discrete(
    labels = plot_labels
  )+
  scale_color_manual(values = c("TRUE" = "black", "FALSE" = "#F23827")) +
  theme(axis.text.x = element_text(angle = 0, size = 8, vjust = .75))

russ_plot_1 
russ_plot_2
```
A historia desse gráfico é bem interresante! Os pirulitos pretos mostram o quanto mais West faz aquele tipo de arremesso depois que Capela foi pra Atlanta. Observe que todos os tipos de arremessos em *arremesso geral* diminuiram e Westbrook está realmente focando o seu jogo em arremessos dentro do garrafão. Em *Dibles para arremesso* vemos que o ex-thunder está driblando mais a bola antes de arremessar focando em suas forças disruptivas.   

Em quanto na visualização da frequencia vemos algumas mudanças de comportamento. Nessa temos a __Effective field goal percentage__ (EFG%), que mostra a eficiencia [penalizada][https://en.wikipedia.org/wiki/Effective_field_goal_percentage] dos arremessos de broodie. Vemos uma melhora geral na eficiencia em varios aspectos, chamando a atenção para os __catch and shoot__ já que tem arremessado bem menos e portanto seleciona melhor os chutes e a mudança com relação a marcação, já que agora tem mais espaço para ser o __ball hog__ que ele adora ser.

# Links

Com capela

https://stats.nba.com/team/1610612745/lineups-scoring/?CF=MIN*G*10&Season=2019-20&SeasonType=Regular%20Season

https://stats.nba.com/team/1610612745/shots-dash/

https://stats.nba.com/team/1610612745/onoffcourt-scoring/?Season=2019-20&SeasonType=Regular%20Season&DateTo=01%2F30%2F2020

Sem Capela
https://stats.nba.com/team/1610612745/onoffcourt-scoring/?Season=2019-20&SeasonType=Regular%20Season&DateFrom=01%2F30%2F2020&DateTo=05%2F17%2F2020
